【裁判字號】    89,訴,3060
【裁判日期】    891101
【裁判案由】    清償借款
【裁判全文】
臺灣臺中地方法院民事判決  八十九年度訴字第三○六○號
    原      告  台中商業銀行股份有限公司潭子分行
    法定代理人  謝勝文
    訴訟代理人  林顯聰
    被      告  丙○○
                            身.
                乙○○      住.
                            身.
                甲○○      住.
                            身.
右當事人間請求給付清償借款事件本院判決如左：
    主      文
被告應連帶給付原告新臺幣壹佰壹拾陸萬伍仟捌佰伍拾柒元，及其中捌拾玖萬零壹佰
元自民國八十九年六月九日起至清償日止，按年息百分之九、二一計算之利息，及自
八十九年七月十日起至清償日止，其逾期在六個月以內者，按上開利率百分之十，超
過六個月以上部分，按上開利率百分之二十計算之違約金；其中貳拾柒萬伍仟柒佰伍
拾柒元自民國八十九年五月十一日起至清償日止，按年息百分之九、二二計算之利息
，及自八十九年六月十二日起至清償日止，其逾期在六個月以內者，按上開利率百分
之十，超過六個月以上部分，按上開利率百分之二十計算之違約金。
訴訟費用由被告連帶負擔。
本判決於原告以新臺幣肆拾萬元供擔保後，得假執行。但被告如於假執行程序實施前
，以新臺幣壹佰壹拾陸萬伍仟捌佰伍拾柒元預供擔保，得免假執行。
    事      實
甲、原告方面：
  一、聲明：如主文第一項、第二項所示，並陳明願供擔保請准宣告假執行。
  二、陳述：被告丙○○以其餘被告為連帶保證人，於民國八十七年十月九日、
      八十八年二月十一日，分別向原告借款新台幣（下同）一百萬、及三十萬
      元，約定借期限分別自八十九年十月九日八十八年二月十一日起，至九
      十七年十月九日九十八年二月十一日止，約定利息按年息百分之九、二一
      及九、二二計算，其逾期在六個月以內者，按上開利率百分之十，超過六個
      月以上部分，按上開利率百分之二十計算之違約金。應按月付息，若有一次不
      履行，即喪失期限利益，應將全部借款本金、利息及違約金全部一次清償。詎
      被告等自八十九年六月九日八十九年五月十一日起不依約繳息，雖經催告
      ，均置之不理，為此提起本件之訴。
  三、證據：提出授信資料查詢單一件、借據二件為證。
乙、被告方面：
  一、聲明：駁回原告之訴及假執行之聲請，並陳明如受不利之判決時，聲請准予預
      供擔保免為假執行。
  二、陳述：
    (一)被告丙○○稱：與被告乙○○已離婚，現己不住在被告乙○○處，不須繳納貸
      款。
    (二)被告乙○○稱：現無錢可繳納貸款。
    (三)被告甲○○稱：貸款均是被告乙○○在繳。
    理      由
一、原告主張之前開事實，業據提出借據、授信資料查詢單為證，復為被告所不爭執
    ，應認原告之主張為可採。被告丙○○雖辯稱已離婚，不住在被告乙○○處，不
    須繳納貸款云云，被告乙○○稱無錢可繳，及被告甲○○稱貸款均由被告乙○○
    繳納云云，均不足採。
二、從而原告依消費借貸及連帶保證之法律關係，請求被告連帶給付主文所示之本金
    、利息及違約金，為有理由，應予准許。
三、兩造均陳明願供擔保請求宣告假執行，或免為假執行，核均無不合，爰分別酌定
    相當擔保金額予以准許。
四、據上論結，本件原告之訴為有理由，依民事訴訟法第八十五條第二項、第三百九
    十條第二項、第三百九十二條判決如主文。
中      華      民      國    八十九    年     十一     月      一      日
                        臺灣臺中地方法院民事第四庭
~B法      官  王  銘
右為正本係照原本作成
附記一如不服本判決，應於判決送達後二十日內，向本院提出上訴狀。
中      華      民      國    八十九    年     十一     月      一      日
~B法院書記官  王惟


司法院資訊處製作；財團法人民間司法改革基金會備份。
